臺灣高雄地方法院刑事判決　　　　　　99年度審訴字第4406號
公　訴　人　臺灣高雄地方法院檢察署檢察官
被　　　告　莊天賜
上列被告因違反毒品危害防制條例案件，經檢察官提起公訴（99
年度毒偵字第6304號），被告於本院準備程序進行中為有罪之陳
述，經本院合議庭裁定由受命法官獨任改依簡式審判程序審理，
並判決如下：
    主  文
莊天賜施用第一級毒品，累犯，處有期徒刑拾月。
    事  實
一、莊天賜前因違反麻醉藥品管理條例案件，經最高法院以民國
    78年度台上字第3389號判決判處有期徒刑8 月、3 年，應執
    行有期徒刑3 年6 月確定。另因違反肅清煙毒條例案件，經
    本院以78年度訴字第2304號判決判處有期徒刑3 年6 月，上
    訴後，經臺灣高等法院臺南分院以79年度上訴字第517 號判
    決駁回上訴，而告確定。上開3 罪嗣經臺灣高等法院高雄分
    院以84年度聲減字第413 號裁定減為應執行有期徒刑3 年1
    月又19日確定。另因違反肅清煙毒條例案件，經本院以83年
    度訴字第2019號判決判處有期徒刑4 年，上訴後，經臺灣高
    等法院高雄分院以83年度上訴字第3260號判決駁回上訴，而
    告確定。復因再違反肅清煙毒條例案件，經本院以83年度訴
    字第2852號判決判處有期徒刑10年，上訴後，經臺灣高等法
    院高雄分院以83年度上訴字第3325號判決駁回上訴，而告確
    定。上開2 罪嗣經臺灣高等法院高雄分院以84年度聲減字第
    413 號裁定減刑為應執行有期徒刑12年確定。另因違反肅清
    煙毒條例案件，經本院以84年度訴字第2395號判決判處有期
    徒刑3 年3 月，上訴後，經臺灣高等法院高雄分院以84年度
    上訴字第2670號判決駁回上訴，而告確定，嗣經裁定減刑為
    有期徒刑1 年7 月又15日確定。上開各罪之刑接續執行，於
    95年4 月7 日假釋出監，於97年2 月28日假釋期滿，假釋未
    經撤銷，視為執行完畢。復於96年間，因涉犯施用毒品案件
    ，並經本院以96年度毒聲字第610 號裁定送觀察勒戒後，認
    有繼續施用毒品傾向，再經本院以97年度審毒聲字第137 號
    裁定令入戒治處所施以強制戒治，於98年1 月22日執行完畢
    釋放，並經臺灣高雄地方法院檢察署檢察官於98年1 月23日
    以98年度戒毒偵字第36號為不起訴處分確定。猶不知戒絕毒
    癮，明知海洛因係毒品危害防制條例第2 條第2 項第1 款所
    明定之第一級毒品，不得持有、施用，竟於上開強制戒治執
    行完畢釋放後5 年內，復基於施用第一級毒品海洛因之犯意
    ，於99年8 月29日下午3 時許，在高雄醫學大學附設中和紀
    念醫院附近，以將海洛因摻入香菸內，再點燃吸食煙霧之方
    式，施用第一級毒品海洛因1 次。嗣於99年8 月30日上午11
    時30分許，在高雄市○○街11號前，為警查獲，經得其同意
    採集尿液送驗，檢驗結果呈嗎啡陽性反應，而知悉上情。
二、案經高雄市政府警察局左營分局移送臺灣高雄地方法院檢察
    署檢察官偵查起訴。
    理  由
一、本件被告莊天賜所犯係死刑、無期徒刑、最輕本刑為3 年以
    上有期徒刑以外之罪，其於準備程序中，就被訴事實為有罪
    之陳述，經本院告知簡式審判程序之旨，並聽取檢察官及被
    告之意見後，合議庭裁定由受命法官獨任進行簡式審判程序
    ，合先敘明。
二、上開事實，業據被告於偵訊及本院審理時均坦承不諱（見偵
    卷第43頁、本院卷第18頁反面），且經警採集其尿液送高雄
    市立凱旋醫院檢驗結果，被告尿液呈嗎啡陽性反應，高雄市
    政府警察局左營分局毒品案嫌疑人尿液代碼與姓名對照表、
    高雄市立凱旋醫院濫用藥物尿液檢驗報告可稽（見偵卷第16
    至17頁）。爰審酌：（一）氣相層析質譜儀（GC／MS）乃目
    前就藥物篩檢結果必須進一步確認時最常採用之確認方法，
    因此在良好的操作條件之下，以氣相層析質譜儀作藥物及其
    代謝物之定性及定量分析，幾乎不會有偽陽性反應產生，業
    經行政院國軍退除役官輔導委員會台北榮民總醫院於83年4
    月7 日以（83）北總內字第03059 號函示明確。（二）又海
    洛因係嗎啡經化學合成之半人工合成品，毒性倍於嗎啡，其
    經吸食或施打入人體，經新陳代謝作用又分解成嗎啡，故海
    洛因在進入人體後，均以嗎啡型態排於尿液中，故於吸食或
    施打海洛因者尿液中，可檢出嗎啡陽性反應，業經憲兵司令
    部80年5 月7 日以（80）鑑驗字第1746號函示明確。從而，
    被告尿液經以氣相層析質譜儀鑑驗後，結果呈嗎啡陽性反應
    ，已如前述，是依前開函示意旨，被告自白核與事實相符。
    又被告前因施用毒品案件，經本院以96年度毒聲字第610 號
    裁定送觀察勒戒後，認有繼續施用毒品傾向，再經本院以97
    年度審毒聲字第137 號裁定令入戒治處所施以強制戒治，於
    98年1 月22日執行完畢釋放，並經臺灣高雄地方法院檢察署
    檢察官於98年1 月23日以98年度戒毒偵字第36號為不起訴處
    分確定之事實，有臺灣高等法院被告前案紀錄表在卷可憑。
    是被告於上開強制戒治執行完畢釋放後5 年內，再犯本件施
    用海洛因之犯行，應依法論科。從而，本案事證明確，被告
    犯行堪予認定。
三、核被告所為，係犯毒品危害防制條例第10條第1 項之施用第
    一級毒品罪。被告持有第一級毒品之行為，已為其後施用之
    高度行為所吸收，不另論罪。又被告曾因如事實欄所示犯行
    ，經法院判決如事實欄所示罪刑確定，於97年2 月28日假釋
    期滿未經撤銷視為執行完畢之事實，此有前開前案紀錄表可
    佐，是其5 年以內故意再犯本件有期徒刑以上之罪，為累犯
    ，應依刑法第47條第1 項規定加重其刑。本院審酌被告前經
    強制戒治執行完畢，猶不思戒除毒癮，顯見其並無堅定戒癮
    之意志，惟念其行為尚未危害他人及其犯後終能坦承犯行，
    態度尚可等一切情狀，量處如主文所示之刑，以資警惕。
據上論斷，應依刑事訴訟法第273 條之1 第1 項、第299 條第1
項前段，毒品危害防制條例第10條第1 項，刑法第11條前段、第
47條第1 項，判決如主文。
本案經檢察官王兆琳到庭執行職務。
中    華    民    國    100    年    1    月    26    日
                  刑事第十庭  法  官  方錦源
以上正本證明與原本無異。
如不服本判決應於收受本判決後10日內向本院提出上訴書狀，並
應敘述具體理由，如未敘述上訴理由者，應於上訴期間屆滿後20
日內補提理由書狀於本院（均須按他造當事人之人數附繕本）「
切勿逕送上級法院」。
中    華    民    國    100     年    1   月    26    日
                              書記官  冒佩妤
附錄本案論罪科刑之條文：
毒品危害防制條例第10條第1 項：
施用第一級毒品者，處6 月以上5 年以下有期徒刑。